臺灣高雄地方法院民事判決　九十二年家訴字第一八七號
　　原　　　告　乙○○
　　被　　　告　甲○○
右當事人間請求損害賠償事件，本院於民國九十三年三月二十九日言詞辯論終結，判
決如左：
    主      文
原告之訴及假執行之聲請均駁回。
訴訟費用由原告負擔。
    事實及理由
一、原告起訴主張兩造係夫妻關係，因感情不睦，原告於民國九十年三月二十三日離
    家，兩造即告分居迄今，被告卻自九十年一月起至九十一年底不斷打電話到原告
    公司持續騷擾、辱罵，造成原告職場上之困擾、恐慌，原告因此精神感到非常痛
    苦，須仰賴藥物治療，經律師建議，才於九十一年間錄下被告對原告不間斷的騷
    擾、辱罵姦夫、骯髒鬼之電話錄音帶，並聲請保護令在案，被告辱罵原告之語言
    暴力，對原告已構成侵權行為，原告不堪人格尊嚴受到嚴重侮辱，心理創傷極大
    ，被告自應依法賠償原告非財產上之損害，為此依民法第一百八十四條第一項前
    段、第一百九十五條第一項之規定，請求判決：(一)被告應給付原告新臺幣（下同
    ）五十萬九千二百八十八元，及自起訴狀繕本送達翌日起至清償日止按年息百分
    之五計算之利息。(二)願供擔保請准宣告得為假執行等語。
二、被告則以原告所提出之診斷證明書上之病狀是原告自己講的，不能證明是被告造
    成，而且生活上本來就有很多壓力。而錄音帶譯文中被告所述是家務事，沒有罵
    原告是骯髒人、姦夫，原告就被告自一月到十二月都有打電話給原告部分，應提
    出通聯紀錄證明，又對於原告所提出之保護令是因為當時兩造在離婚訴訟中，所
    以被告才未提抗告，被告亦有聲請保護令在案，電話錄音內的內容是在九十年間
    講的，現在時間已過了那麼久，原告不能再以此向被告請求損害賠償，故請求駁
    回原告之訴等語置辯。
三、原告主張兩造於八十三年十一月十二日結婚，現夫妻關係仍存續中，惟自九十年
    三月二十九日原告離家時即告分居迄今，且兩造此後互控有家庭暴力行為，並於
    民事、刑事訴訟程序中互相纏訟等情，有原告所提出之本院九十二年家護字第五
    七七號民事通常保護令影本、本院九十年度雄簡字第一三○七號刑事簡易判決書
    影本、本院九十一年度簡上字第八六號刑事判決書影本各一件及被告所提出之九
    十二年度雄家簡調字第十一號民事起訴狀影本、本院九十年家護字第二二四號民
    事通常保護令、本院九十一年家護字第八○六號民事通常保護令、臺灣高雄地方
    法院檢察署檢察官九十一年度字第二二三八○號不起訴處分書影本、本院九十年
    度婚字第四七○號民事判決書影本、乙○○被告次數紀錄表及乙○○訴訟出庭紀
    錄各一件為證，且為被告所不否認，自堪信為真實。至本件原告主張其因被告以
    電話騷擾、辱罵「骯髒人」、「姦夫」等行為，致精神上受有痛苦等語，則為被
    告所否認，並以前揭情詞置辯。是本件應審究者為：(一)被告有無原告所主張之行
    為？(二)該侵權行為損害賠償請求權是否已罹於二年時效？茲分述之。
四、經查：
　(一)原告主張被告打電話到原告手機、公司給原告，並於電話中辱罵伊為「骯髒人」
　　、「姦夫」等語，甚而打電話給原告服務公司之主管，造成原告三年未調薪，且
    經本院九十二年家護字第五七七號核發民事通常保護令在案等情，已據其提出電
    話錄音帶一捲、譯文一件、本院九十二年家護字第五七七號民事通常保護令書影
    本一件、三商美邦人壽保險股份有限公司在職證明書一件及原告薪資證明單影本
    三紙為證，並經本院向原告所服務之公司即三商美邦人壽保險股份有限公司函查
    甚明，有該公司九十三年一月三十日（93）三南總字第○○三號函一件附卷可稽
    ，另亦經本院調取前開九十二年家護字第五七七號通常保護令事件卷宗核閱屬實
    ，且被告有打電話到原告公司給原告，進而與原告發生爭執及主管胡志彥部分，
    亦據證人即原告同事胡志彥於本院九十二年度家護字第五七七號通常保護令事件
    中證述明確（見該卷九十二年八月十一日訊問筆錄），而被告先雖否認有常打電
    話給原告及以前開辱罵言詞罵原告，惟嗣後於本院審理時亦坦認有該等事實（見
    卷第九十頁），另參以被告於本院九十二年度家護字第五七七號通常保護令事件
    中分別於九十二年六月十八日、九十二年八月十三日法官進行調查時，亦承認有
    打錄音帶譯文中之電話、會罵原告骯髒夫、姦夫等語，及打電話給證人胡志彥等
    情（見保護令事件卷宗中各該日訊問筆錄），有該事件卷宗影卷附卷可憑，是原
    告此部分主張，應堪採信。
  (二)依原告於前開錄音帶譯文中所載之錄音日期係九十一年一月至十二月間，亦即其
    係主張於九十一年一月至十二月間接到被告所打之錄音帶中之電話，惟為被告所
    否認，而依原告於本院審理時所述：「但我有九十年到九十一年的錄音帶可以證
    明確實有這件事情，但譯文上各段錄音時間我沒有記下來，約在九十年到九十一
    年間」（見卷第三四頁）、「通聯紀錄我沒有辦法調到，當時被告打的是公司的
    代表號000000000，時間是九十年、九十一年間」（見卷第九一頁）等
    語，及證人胡志彥於前開保護令事件中所述：「我和聲請人同間辦公室上班，九
    十年、九十一年之間相對人常打電話來公司」等語（見該保護令事件卷宗九十二
    年八月十一日訊問筆錄），再參以本院依原告之聲請向中華電信股份有限公司台
    灣南區電信分公司、台灣大哥大股份有限公司函查被告打電話給原告公司之通聯
    紀錄，均因已逾保存期限未能調得，有中華電信股份有限公司台灣南區電信分公
    司九十三年一月二十八日南行帳字第九三Ｃ八二○○○三二號函、台灣大哥大股
    份有限公司九十三年二月九日法警○九三○五八三六號函各一件在卷可稽，是僅
    可徵前開錄音帶中之對話時間應是九十年或九十一年間，至其確切時間則無從認
    定。
  (三)原告經被告為時效抗辯後，雖改稱被告打該等電話及辱罵前開言詞之時間是九十
    一年間（見卷第一六七頁），並以本院九十年度雄簡字第一三○七號刑事簡易判
    決書影本及九十一年度簡上字第八六號刑事判決書影本各一件，證明前開錄音帶
    內之對話時間係在九十一年四月後，惟從原告主張前開錄音帶中之對話係九十一
    年一月至十二月間被告打電話騷擾伊所錄，且該錄音帶譯文亦分七段可知，該錄
    音帶係不同時間所錄得，而錄音帶並非不可跳錄，自尚無從判別各該段錄音之先
    後，則如原告所述，依該譯文第一段所載內容，縱可徵該段譯文係被告於九十一
    年間打電話給原告之電話錄音，亦難憑之推論此後第二段至第七段電話錄音之時
    間均在九十一年間，故原告主張依該錄音帶譯文第一段之記載可知，該錄音帶係
    於九十一年四月以後所錄，被告之侵權行為時間在九十一年間云云，仍無足取。
  (四)另被告有打電話到原告所服務之三邦美商人壽保險公司給原告、原告同事、主管
    ，雖已如前述，惟原告無法舉證證明被告打該等電話之時間，亦已如前述，況依
    證人胡志彥於本院九十二年度家護字第五七七號通常保護令事件中所述：「‧‧
    ‧我看到並沒有頻繁的電話騷擾，總機只有講過一次相對人打了好幾通電話，先
    詢問聲請人在不在，再說要找我‧‧‧」等語（見該卷九十二年八月十一日訊問
    筆錄），再參以依原告所述，該錄音帶譯文係一年間之電話錄音，顯見一年內原
    告亦僅錄得該七段電話錄音，尚難認有頻繁騷擾情事。
  (五)按當事人主張有利於己之事實者，就其事實有舉證之責任，民事訴訟法第二百七
    十七條定有明文。又民事訴訟如係由原告主張權利者，應先由原告負舉證之責，
    若原告先不能舉證，以證實自己主張之事實為真實，則被告就其抗辯事實即令不
    能舉證，或其所舉證據尚有疵累，亦應駁回原告之請求（最高法院七十年臺上字
    第三七六○號判例參照）。次按因侵權行為所生之損害賠償請求權，自請求權人
    知有損害及賠償義務人時起，二年間不行使而消滅，自有侵權行為時起，逾十年
    者亦同，此觀民法第一百九十七條第一項規定自明。原告係於九十二年十一月十
    九日向本院遞狀提起本件訴訟一節，有本院收文戳章附於本件起訴狀上可考，而
    原告既未能舉證證明被告前開行為係發生於起訴前二年內，是縱被告確有前開行
    為，亦因原告請求權發生之時間無法確定，且被告又為時效抗辯，依前揭法律規
    定及判例說明，被告自得拒絕原告之本件請求。
五、從而，原告本於民法第一百八十四條第一項前段、第一百九十五條第一項之規定
    ，請求被告賠償原告慰撫金五十萬九千二百八十八元，及自起訴狀繕本送達翌日
    起至清償日止按年息百分之五計算之利息，洵屬無據，應予駁回。而原告受敗訴
    判決，其假執行之聲請即失所依據，應併予駁回。
六、至本院依職權所調取之兩造財產歸屬及所得稅申報資料、原告所提出之財政部高
    雄市國稅局綜合所得稅核定通知書影本一件，既因原告之訴無理由，則已無再斟
    酌兩造經濟能力之必要，故該部分爰不予援用。再者，被告所提出之高雄榮民總
    醫院收據影本一件、照片二張、搭機證明單影本一件、機票影本一件、中華電信
    股份有限公司收據影本一件等，係為證明伊有帶子女前往就醫、原告有外遇等情
    ，然此均與本件訴訟中被告有無前開侵權行為無關，對於本件判決結果無影響，
    故此部分亦不予審酌。又原告所提出之存證信函五紙，內容多係原告就兩造共有
    之門牌號碼高雄市○○區○○路六七○之一號十二樓之二房屋之使用、兩造婚姻
    糾葛、子女監護、探視等對被告為一定作為或進行協議之要求，要與前揭原告主
    張之請求權依據無涉，亦對本件判決結果並無影響，爰不予論述。另原告固提出
    高雄榮民總醫院診斷證明書影本一件及該院門診醫療費用收據影本八紙以證明其
    因遭被告電話騷擾、辱罵而感到非常痛苦，甚而仰賴藥物治療，然此僅可資認定
    原告有前開病症，尚難據此遽認原告該等病症係因被告前開侵權行為所致，況原
    告對被告之損害賠償請求權既已罹於時效而請求無據，是就此部分，本院亦不再
    予論述，均附此敘明。
七、結論：原告之訴為無理由，依民事訴訟法第七十八條，判決如主文。
中　　　華　　　民　　　國　　九十三　　年　　　四　　　月　　二十一　　日
                                    臺灣高雄地方法院家事法庭
~B法　　　官　李麗珠
右為正本係照原本作成
如不服本判決，應於送達後廿日內，向本院提出上訴狀並表明上訴理由，如於本判決
宣示後送達前提起上訴者，應於判決送達後十日內補提上訴理由書（須附繕本）。
中　　　華　　　民　　　國　　九十三　　年　　　四　　　月　　二十一　　日
~B法院書記官　李憶如
